【裁判字號】    99,訴,285
【裁判日期】    990528
【裁判案由】    違反毒品危害防制條例
【裁判全文】
臺灣嘉義地方法院刑事判決               99年度訴字第285號
公  訴  人  臺灣嘉義地方法院檢察署檢察官
被      告  甲○○
上列被告因違反毒品危害防制條例案件，經檢察官提起公訴（99
年度毒偵字第28、202 、203 號），因被告於本院準備程序中就
被訴事實為有罪之陳述，經本院裁定由受命法官獨任以簡式審判
程序審理，判決如下：
    主  文
甲○○犯如附表所示之貳罪，各處如附表所示之刑，應執行有期
徒刑壹年肆月，扣案如附表編號1 、2 所示之第一級毒品海洛因
、第二級毒品甲基安非他命均沒收銷燬之，上開海洛因、甲基安
非他命外包裝袋合計伍個均沒收之。
    犯 罪 事 實
一、甲○○前因毒品危害防制條例案件，經本院以95年度毒聲字
    第310 號裁定應送勒戒處所觀察、勒戒，後因無繼續施用毒
    品傾向，於民國96年7 月17日釋放出所而執行完畢。詎未戒
    除毒癮，於前開觀察勒戒執行完畢釋放後5 年內，復基於施
    用第一級毒品海洛因、第二級毒品甲基安非他命之犯意，於
    附表所示之時地，同時施用第一級毒品海洛因、第二級毒品
    甲基安非他命各1 次，嗣經警分別查獲，並得其同意採集尿
    液送驗，結果呈可待因、嗎啡、甲基安非他命陽性反應，另
    扣得附表編號1 、2 所示之物（施用時間、地點、查獲時間
    地點、扣得物品均如附表所示）。
二、案經嘉義市政府警察局第一分局報告及海岸巡防署海岸巡防
    總局中部地區巡防局移送臺灣嘉義地方法院檢察署檢察官偵
    查起訴。
    理  由
一、本件被告甲○○所犯，非死刑、無期徒刑、最輕本刑為3 年
    以上有期徒刑之罪，或高等法院管轄第一審案件，其於準備
    程序進行中，就被訴事實為有罪之陳述，經本院告知簡式審
    判程序之旨，並聽取檢察官及被告之意見後，裁定進行簡式
    審判程序。
二、上開事實，業經被告於本院審理時自白不諱，並有臺灣檢驗
    科技股份有限公司99年1 月26日、99年3 月1 日濫用藥物尿
    液檢驗報告、尿液送驗姓名對照表（1D981205、1D990205）
    在卷可稽，又扣案如附表編號1 之白色碎塊1 包（驗餘淨重
    1.83公克）、附表編號2 所示之白色碎塊2 包（驗餘淨重
    2.84公克），經送驗結果，確為海洛因，有法務部調查局濫
    用藥物實驗室鑑定書2 份在卷可查（見99年度毒偵字第28號
    卷第15頁、本院卷第30頁），另附表編號2 之晶體2 包（驗
    餘淨重18.526公克、0.24公克）經送驗結果，為甲基安非他
    命，亦有高雄醫學大學附設中和紀念醫院檢驗報告2 份在卷
    可查（見本院卷第32～33頁），足認被告之自白與事實相符
    。被告前因施用毒品案件，經本院以95年度毒聲字第310 號
    裁定應送勒戒處所觀察、勒戒，後因無繼續施用毒品傾向，
    於96年7 月17日釋放出所而執行完畢，有臺灣高等法院被告
    前案紀錄表在卷可按。是被告於前開觀察勒戒執行完畢釋放
    後5 年內再犯本件施用毒品之罪，應依毒品危害防制條例第
    23條第2 項之規定依法訴追處罰。從而，本件事證明確，被
    告犯行足堪認定，應依法論科。
三、核被告就附表編號1 、2 所為，均係犯毒品危害防制條例第
    10條第1 項、第2 項之施用第一、二級毒品罪。被告為施用
    而持有第一級毒品海洛因、第二級毒品甲基安非他命之低度
    行為，分別為施用之高度行為所吸收，均不另論罪。被告分
    別於附表編號1 、2 之時間同時施用第一、二級毒品，係以
    一行為觸犯數罪名，侵害數法益，為想像競合犯，應依刑法
    第55條之規定，各從一重施用第一級毒品罪處斷。被告所犯
    附表編號1、2之2罪，犯意各別，行為互殊，應予分論併罰
    。
四、爰審酌被告曾因施用毒品經裁定觀察勒戒執行完畢，仍未能
    徹底戒絕毒品，而再犯本案，顯見其自制力不足，無法擺脫
    毒品，未能體悟施用毒品對自己、家人造成之傷害及社會之
    負擔，扣得如附表編號1 、2 所示之毒品，其中第二級毒品
    甲基安非他命之數量非少，惟念及施用毒品本質上係戕害自
    身健康之行為，尚未嚴重破壞社會秩序或侵害他人權益，且
    被告坦承犯行、犯後態度尚可等一切情狀，分別量處如主文
    所示之刑並定應執行刑。又被告本案2 次犯施用第一、二級
    毒品之罪，且編號2 所扣得之第二級毒品數量非少，另再因
    施用毒品之罪，已經檢察官起訴，有臺灣高等法院被告前案
    紀錄表在卷可查，難認其本案施用毒品之犯行於客觀上有何
    情堪憫恕之情，辯護意旨請求依刑法第59條之規定酌減其刑
    ，並無理由。扣案之如附表編號1 、2 之第一、二級毒品，
    為本案查獲之毒品，且屬違禁物，爰依毒品危害防制條例第
    18 條 第1 項前段之規定，不問屬於犯人與否沒收銷燬之。
    另扣案供盛裝上開毒品海洛因、甲基安非他命之外包裝袋合
    計5 個，分別係被告所有供犯本案施用第一、二級毒品罪所
    用之物，併依刑法第38條第1 項第2 款規定宣告沒收。
據上論斷，應依刑事訴訟法第273 條之1 第1 項、第299 條第1
項前段，毒品危害防制條例第10條第1 項、第2 項、第18條第1
項前段，刑法第11條、第55條、第38條第1 項第2 款、第51條第
5 款、第9 款，判決如主文。
本案經檢察官曹合一到庭執行職務。
中    華    民    國    99    年    5     月    28    日
                  刑事第四庭  法  官  梁 淑 美
以上正本證明與原本無異。
如不服本判決應於收受判決後10日內向本院提出上訴書狀，並應
敘述具體理由；其未敘述上訴理由者，應於上訴期間屆滿後20日
內向本院補提理由書（均須按他造當事人之人數附繕本）「切勿
逕送上級法院」。
中    華    民    國    99    年    5     月    28    日
                              書記官  林 金 福
毒品危害防制條例第10條
施用第一級毒品者，處 6 月以上 5 年以下有期徒刑。
施用第二級毒品者，處 3 年以下有期徒刑。
附表：
┌──┬────┬─────┬─────┬──────────┬─────────┐
│編號│犯罪時間│犯罪地點  │所犯之罪  │查獲時地            │所處之刑（含從刑）│
├──┼────┼─────┼─────┼──────────┼─────────┤
│ 1  │於98年12│在嘉義市興│施用第一級│嗣於98年12月29日晚上│處有期徒刑捌月，扣│
│    │月29日晚│業西路口與│毒品      │10時15分許，在嘉義市│案之第一級毒品海洛│
│    │上9 時許│上海路口附│          │興業西路口與上海路口│因壹包（驗餘淨重  │
│    │        │近，以玻璃│          │附近，因形跡可疑為警│1.83 公 克）沒收銷│
│    │        │球燒烤方式│          │臨檢查獲，並扣得第一│燬之，上開海洛因外│
│    │        │，同時施用│          │級毒品海洛因1 包（驗│包裝袋壹個，沒收之│
│    │        │第一級毒品│          │餘淨重1.83公克），復│。                │
│    │        │海洛因、第│          │得其同意採集尿液送驗│                  │
│    │        │二級毒品甲│          │，結果呈可待因、嗎啡│                  │
│    │        │基安非他命│          │、甲基安非他命陽性反│                  │
│    │        │1次 。    │          │應。                │                  │
├──┼────┼─────┼─────┼──────────┼─────────┤
│ 2  │於99 年2│在高雄市某│施用第一級│嗣於99年2 月5 日下午│處有期徒刑拾月。扣│
│    │月5 日下│處以將第一│毒品      │5 時15分許，在嘉義縣│案之第一級毒品海洛│
│    │午1 時許│級毒品海洛│          │大林鎮甘蔗崙83號前，│因貳包（驗餘淨重合│
│    │        │因及第二級│          │因形跡可疑為警盤查查│計2.84公克）、第二│
│    │        │毒品甲基安│          │獲，並扣得第一級毒品│級毒品甲基安非他命│
│    │        │非他命混在│          │海洛因2 小包（驗餘淨│貳包（驗後淨重18. │
│    │        │玻璃球內燒│          │重合計2.84公克）、第│526公克、0.24公克 │
│    │        │烤之方式，│          │二級毒品甲基安非他命│）均收銷燬之，上開│
│    │        │同時施用第│          │2包 （驗後淨重18.526│海洛因、甲基安非他│
│    │        │一級毒品海│          │公克、0.24公克），復│命外包裝袋合計肆個│
│    │        │洛因、第二│          │得其同意採集尿液送驗│均沒收之。        │
│    │        │級毒品甲基│          │，結果呈嗎啡、甲基安│                  │
│    │        │安非他命1 │          │非他命陽性反應。    │                  │
│    │        │次。      │          │                    │                  │
└──┴────┴─────┴─────┴──────────┴─────────┘

司法院資訊處製作；財團法人民間司法改革基金會備份。
